【裁判字號】    90,易,123
【裁判日期】    900330
【裁判案由】    賭博
【裁判全文】
臺灣板橋地方法院刑事判決                            九十年度易字第一二三號
    公  訴  人  臺灣板橋地方法院檢察署檢察官
    被      告  甲○○○
右列被告因賭博案件，經檢察官提起公訴（八十九年度偵字第一二五三七號)，本院
判決如左：
    主  文
甲○○○無罪。
    理  由
一、公訴意旨略以：被告甲○○○基於概括犯意，自民國八十七年間起，在其台北縣
    三重市○○街二六號三樓住處，以電話聯絡之方式向一真實、姓名年籍不詳之女
    子簽賭「六合彩」，其賭博方式由組頭設置共四十七個號碼以供參與賭博之人簽
    選，參與賭博者每簽選一組二個號碼（俗稱二星）、或一組三個號碼（俗稱三星
    ），並以核對當期香港六合彩所開出之六個普獎中獎號碼，決定勝負，簽中時再
    向組頭領取彩金，未簽中則賭資歸組頭贏得。嗣於八十九年六月十五日下午六時
    四十五分許，在上開處所為警查獲，並扣得甲○○○所有之簽單六張及簽字筆一
    支。因認被告涉犯刑法第二百六十六條第一項前段之普通賭博罪嫌等語。
二、按犯罪事實應依証據認定之，無証據不得推定其犯罪事實，刑事訴訟法第一百五
    十四條定有明文。復按認定不利於被告之事實，須依積極證據，茍積極之證據不
    足為不利被告事實之認定時，即應為被告有利之認定，更不必有何有利之證據，
    最高法院著有三十年上字第八一六號判例甚明。又刑法第二百六十六條第一項賭
    博罪之構成要件，須係「在公共場所或公眾得出入之場所賭博財物者」始得成立
    ，且賭博罪之法定刑為罰金刑，其追訴權時效期間，依刑法第八十條第一項第五
    款之規定，為一年。
三、訊據被告堅決否認有賭博犯行，辯稱：我是八十六年簽的，我沒有簽六合彩，是
    我媽媽簽的，她跟人家共同簽四、五百元，扣案的六張簽單是七、八年前寫的放
    在我加抽屜裡面，是我媽媽撿到的，簽字筆是我家桌上的等語。經查：
（一）本件查獲之地點在台北縣三重市○○街二十六號三樓，乃被告之住處，此有搜
      索扣押證明筆錄一份在卷可憑，並經證人即警員乙○○證述：我到現場搜索，
      先敲門被告來開門，我在客廳的桌墊上面有找到幾張簽單，桌墊下掀起來也有
      找到幾張簽單，沒有注意到桌墊下的簽單是否比較舊，是在被告住家找到的等
      語在卷，是查獲之地點為被告之住處，應可確定，惟被告之住處係私宅，並非
      處於公眾得出入之狀態，應非屬公眾得出入之場所，更非公共場所。
（二）被告於警訊中固供稱：查扣之物是我自己寫好玩的，（問：你於何時起開始簽
      賭六合彩？向何人簽賭？）大約是二、三年前起，向一不知名的女子下注，聽
      說已經被捉了；每次都沒簽中，每次約簽四、五百元等語，且經本院調閱扣案
      之簽單六張，其中部分已泛黃，顯然已有相當時日，又其中二張簽單上所印載
      日期十一月二日（星期一），十二月一日（星期二），經查，八十八年十一月
      二日為星期二，十二月一日為星期三，八十九年十一月二日為星期四，十二月
      一日為星期五，扣案之二張簽單顯非八十八年及八十九年，是被告供稱其係於
      二、三年前簽的等語，尚非不可採。
（三）此外，復查無其他證據證明被告於八十九年六月十五日查獲時有參與賭博之行
      為，況查獲之地點並非公眾得出入之場所或公共場所，與賭博罪之構成要件尚
      有未合，且亦無其他積極證據證明被告在公眾得出入之場所或公共場所賭博財
      物，揆諸前揭規定及判例之意旨，本件不能證明被告犯罪，自應為無罪之諭知
      。又刑法第二百六十六條第一項前段之賭博罪，如上所述，追訴權時效僅一年
      ，公訴人認被告自八十七年起簽賭六合彩，公訴意旨所指自八十七年間起至八
      十八年六月十五日止，此部分顯已逾追訴權時效期間，本應為免訴之諭知，惟
      因公訴人認與前揭無罪部分，有裁判上一罪之連續犯關係，此部分爰不另為免
      訴之諭知。據上論斷，應依刑事訴訟法第三百零一條第一項前段，判決如主文
      。
本案經檢察官林宏松到庭執行職務。
中      華      民      國    九十      年      三      月     三十    日
                               臺灣板橋地方法院刑事第二庭
                                   法  官  楊  晉  佳
右正本證明與原本無異
如不服本判決應於送達後十日內向本院提出上訴狀
                                   書記官  邱  美  龍
中      華      民      國    九十      年      四      月     十一     日


司法院資訊處製作；財團法人民間司法改革基金會備份。
